【裁判字號】    90,訴,2103
【裁判日期】    901228
【裁判案由】    偽造文書等
【裁判全文】
臺灣臺中地方法院刑事判決                          九十年度訴字第二一三號
    公  訴  人  臺灣臺中地方法院檢察署檢察官
    被      告  丙○○
右列被告因竊盜等案件，經檢察官提起公訴（九十年度偵字第一一０三五號），本院
判決如左：
    主  文
丙○○攜帶兇器竊盜，處有期徒刑壹年貳月；又行使偽造特許證，足以生損害於公眾
及他人，處有期徒刑陸月；應執行有期徒刑壹年陸月。
六角板手壹支、偽造之Ｂ八─五七五三號牌貳面，均沒收。
    事  實
一、丙○○意圖為自己不法之所有，於民國（下同）八十九年十月五日下午五時許，
    在臺中市○○○街二十九號前，持其所有客觀上具危險性且可供兇器使用之鐵製
    六角板手（長十餘公分，已丟棄），竊取乙○○所有停放該處之車牌號碼Ｈ七─
    五五０八號自用小客車（綠色，引擎號碼Ａ三二Ｂ０四五七八號），得手後供己
    使用，詎丙○○竊取得該小客車後，其即另行起意，在不詳地點，將自不詳處所
    取得之不同號碼之車牌加以裁剪，自行重組黏合塗裝為「Ｂ八─五七五三」號（
    該號碼與甲○○所有之日產牌灰色自用小客車之車牌號碼相同，惟甲○○之車牌
    並未失竊）之偽造車牌二面後，並將原竊得之Ｈ七─五五０八號自用小客車車牌
    取下，改懸掛上開偽造之Ｂ八─五七五三號車牌，藉以行使該偽造之車牌，足以
    生損害於監理機關對車輛管理之正確性及甲○○本人。嗣於八十九年十月十二日
    凌晨一時五十分許，丙○○駕駛上開竊得之小客車（懸掛偽造之Ｂ八─五七五三
    號車牌）至臺中縣大里市○○路○段四八０之四號旁邊之停車場，擬搭載不知情
    之友人李昌霖（另經檢察官為不起訴處分確定）返回臺中縣大肚鄉，後換手由李
    昌霖駕駛，丙○○改坐在副駕駛座上，李昌霖進入駕駛座準備駛離時，為警當場
    查獲，並扣得上開引擎號碼Ａ三二Ｂ０四五七八號自用小客車一輛（已發還乙○○）及偽造之Ｂ八─五七五三號車牌二面。
二、案經臺中縣警察局霧峰分局報請臺灣臺中地方法院檢察署檢察官偵查起訴。
    理  由
一、訊據被告丙○○對右揭時地，持六角板手竊取Ｈ七─五五０八號自用小客車之事
    實，均坦承不諱，惟否認有偽造Ｂ八─五七五三號車牌之事實，辯稱：伊不知道
    車牌是誰變造的云云。經查：（一）被告所坦承竊取Ｈ七─五五０八號自用小客
    車之事實，經核與被害人乙○○於警訊所述失竊情節相符，復有被害人乙○○領
    回小客車出具之贓物認領保管單一紙及查獲時之小客車照片二幀、車輛竊盜車牌
    失竊資料個別查詢報表─查詢車輛認可資料一份附卷可稽。（二）就被告偽造Ｂ
    八─五七五三號車牌懸掛使用之事實，查：(1)扣案之「Ｂ八─五七五三」號車牌
    二面經送鑑定結果，認係裁剪自不同號牌，自行重組黏合並自行塗裝而成之車牌
    ，與真牌不相符乙節，有運圓工業有限公司八十九年十月二十日運牌鑑字第八九
    一０二００三號函所附之八十九年九月二十日運牌鑑字第八九００九二００三號
    鑑定報告一紙附卷可資佐證，且Ｂ八─五七五三號車牌原係甲○○所有並未遺失
    乙情，業據甲○○於警訊中指陳明確，並有車籍作業系統─查詢認可資料一份在
    卷可據，足證扣案之Ｂ八─五七五三號車牌二面，確係偽造之物無誤；(2)被告丙○○經警查獲時，其於八十九年十月十二日、九十年七月五日檢察官偵查中初辯
    稱：該小客車不是伊所竊取，係經由林昌賢向張啟雄借得云云；於九十年七月十
  三日經檢察官當庭讓林昌賢、張啟雄與被告丙○○對質，其又改口稱：該小客車
    係伊偷的，放在趙韋呈那邊，偽造之車牌是趙韋呈交給伊的，伊不知他車牌何來
    ，伊偷車時原車牌仍懸掛在車上，但伊過去趙韋呈那邊時，該車已沒有車牌了，
    伊不知道趙韋呈為何交車牌給伊云云；於九十年七月二十日，經檢察官當庭讓趙
    韋呈與被告丙○○對質後，被告又改口車：車子是伊偷的，但車牌是丁○○做的
    ，也是她交給伊掛上車的云云，且於同年二十七日偵查中並明確供稱：車牌是丁○○在她家中做的，再拿到趙韋呈那邊云云；嗣經本院於九十年十二月十四日當
    庭讓丁○○與被告丙○○對質，丁○○於審理中明確證稱：伊確有在大肚鄉朋友
    家向丙○○借一台車，丙○○同意後將車鑰匙給伊，但伊並沒有把車開出去，車
    一直放在大肚鄉朋友家，當天車鑰匙就還給被告，伊也沒有把車鑰匙交給他人使
    用，當天晚上就將車還給被告了，伊沒有去更換車牌，伊實際上並沒有用車，車
    牌偽造之事，伊不清楚等語，後被告丙○○始又改口稱：伊沒有偽造車牌，伊不
    知道車子有掛偽造車牌的事情，伊不知道當時在偵查中為何會講車牌是丁○○偽
    造的云云。則觀諸被告丙○○前揭所辯，一再推諉與未到庭之人，嗣其所述之相
    關涉案人到庭後，其則又更改辯詞，是其所辯能否採信，顯大有可疑，參酌被告
    於審理中坦承：當初伊偷車後，伊一直在使用等語，則上開引擎號碼Ａ三二Ｂ０
    四五七八號於八十九年十月五日遭竊後至同月十二日經查獲時止，既均係由被告
    持有使用中，加以被告前揭供述反覆無常，足證該偽造之Ｂ八─五七五三號車牌
    二面，應係被告所偽造懸掛使用無誤，其前揭所辯，係犯後卸責之詞，不足採信
    ；(3)此外，復有偽造之Ｂ八─五七五三號車牌二面扣案可證，故被告偽造車牌之
    犯行，應堪認定。（三）綜上所述，本案事證明確，被告丙○○右揭犯行堪予認
    定。
二、核被告所為，係犯刑法第三百二十一條第一項第三款攜帶兇器竊盜罪及刑法第二
    百十六條、第二百十二條行使偽造特許證罪。其偽造特許證之低度行為，應為行
    使之高度行為所吸收，故不另論罪。所犯上開二罪，犯意各別，行為互異，係屬
    數罪，應予分論併罰。爰審酌被告之品行、犯罪之動機、目的、手段、所生危害
    、及犯後坦承部分犯行之態度等一切情狀，量處如主文所示之刑，並定其應執行
    之刑。六角板手一支，係被告所有供竊車所用之物，雖未扣案，然無證據證明其
    已滅失，另扣案之偽造Ｂ八─五七五三號車牌二面係被告所偽造而為其所有供犯
    罪所用之物，爰均依刑法第三十八條第一項第二款宣告沒收。
據上論斷，應依刑事訴訟法第二百九十九條第一項前段，刑法第三百二十一條第一項
第三款、第二百十六條、第二百十二條、第五十一條第五款、第三十八條第一項第二
款，罰金罰鍰提高標準條例第一條前段，判決如主文。
中      華      民      國      九十      年      十二    月    二十八  日
                                          法  官  李  悌  愷
右正本證明與原本無異。
如不服本判決，應於送達後十日內向本院提出上訴狀（須附繕本），上訴於台灣高等
法院台中分院。
                                          書記官
中      華      民      國      九十      年      十二    月    三十一  日
附錄法條：
刑法第三百二十一條第一項第三款：
犯竊盜罪而有左列情形之一者，處六月以上五年以下有期徒刑：
  三  攜帶兇器而犯之者。
刑法第二百十二條
偽造、變造護照、旅券、免許證、特許證及關於品行、能力、服務或其他相類之證書
、介紹書，足以生損害於公眾或他人者，處一年以下有期徒刑、拘役或三百元以下罰
金。
刑法第二百十六條
行使第二百十條至第二百十五條之文書者，依偽造、變造文書或登載不實事項或使登
載不實事項之規定處斷。


司法院資訊處製作；財團法人民間司法改革基金會備份。
